臺灣彰化地方法院刑事判決
109年度侵訴字第74號
公  訴  人  臺灣彰化地方檢察署檢察官
被      告  姚嘉甫



選任辯護人  林永山律師(法扶律師)          
上列被告因妨害性自主等案件，經檢察官提起公訴（109年度偵
字第9687號），本院判決如下：
    主    文
乙○○犯如附表所示之罪，各處如附表主文欄所示之刑及沒收。有
期徒刑部分，應執行有期徒刑貳年。緩刑參年，緩刑期間付保護
管束，並應向公庫支付新臺幣壹拾萬元，及向檢察官指定之政府
機關、政府機構、行政法人、社區或其他符合公益目的之機構或
團體，提供陸拾小時之義務勞務。拘役部分，應執行拘役壹佰日
，如易科罰金，以新臺幣壹仟元折算壹日。緩刑參年。
    犯罪事實
一、乙○○於民國106年間與BJ000-A109146（真實姓名與年籍詳卷
    ，下稱甲○）交往成男女朋友，然雙方因感情不睦，時常爭
    吵，乙○○遂分別為以下之犯行：
　㈠於109年8月6日晚間，甲○留宿乙○○位於彰化縣○○鄉○○路○段00
    0巷00號之租屋處，雙方因相處問題爭執，乙○○先至樓上臥
    室就寢，甲○於翌日即同年月7日凌晨4時許上樓與其同床睡
    眠，乙○○醒來後即伸手脫去甲○褲子，因甲○拒絕與其發生性
    交行為，即基於強制性交之犯意，對甲○稱：「没有妳想不
    想，只有我要。」等語後，以其壯碩軀體壓制甲○使甲○無從
    反抗，將其性器進入甲○性器，以此違反甲○性自主決定意願
    之方法，對甲○為強制性交得逞。
  ㈡於109年8月8日之某時，基於恐嚇危害安全之犯意，在其FACE
    BOOK個人頁之動態時報上，貼出手槍照片，標註甲○臉書帳
    號，並留言「你繼續不接電話，我東西都準備好了。」等語
    ，以此方式恫嚇甲○，使甲○於觀覽該訊息後心生畏懼，致生
    危害於生命、身體之安全。
  ㈢於109年8月10日下午6時許，到甲○住所要接甲○至上開租屋處
    過夜，見甲○拒絕，竟基於強制之犯意，伸手後腰掏弄外套
    作勢，對甲○稱：「妳要不要跟我走，妳不要走那我拿槍押
    妳走。」等語，脅迫甲○至其租屋處過夜，然因甲○堅決不同
    意當日隨其至租屋處，乙○○遂鬆口隔日再來接甲○，而以此
    方式脅迫甲○行無義務之事未遂。
  ㈣於109年8月11日下午6時許，駕車到甲○住所將甲○接往上開租
    屋處後，於同日晚間11時至翌日（即同年月12日）凌晨2、3
    時許間，不斷詢問甲○雙方感情出了什麼問題，見甲○始終不
    為應答，遂基於強制之犯意，拿出扣案之WE牌空氣槍（無殺
    傷力）指向甲○，對甲○陳稱：「妳是不是非得要我這樣對妳
    ，妳才肯回答我的話？」等語，脅迫甲○回應其問題，然甲○
    仍未回應其問題，而以此方式使甲○行無義務之事未遂。
  ㈤於109年8月12日凌晨2、3時許，基於強制性交之犯意，手持
    上開空氣槍，脅迫甲○當場換上情趣內衣，之後將槍枝收好
    並要求甲○隨其上樓進房，要求甲○為其口交後，翻身壓住甲
    ○，將其性器進入甲○性器，以此脅迫方式對甲○強制性交得
    逞。
  ㈥於109年8月12日下午7時許，駕車到甲○住所將甲○接往其租屋
    處過夜。於同年月13日凌晨4、5時許，要甲○與其同寢，然
    甲○不願，遂基於強制性交之犯意，抱住甲○，脫去甲○褲子
    ，以其壯碩軀體壓制甲○使甲○無從反抗，將其性器進入甲○
    性器，以此違反甲○性自主決定意願之方法，對甲○為強制性
    交得逞。
二、案經甲○訴由彰化縣警察局芳苑分局報告臺灣彰化地方檢察
    署檢察官偵查起訴。
    理    由
壹、程序部分
一、按性侵害犯罪即觸犯刑法第221條至第227條、第228條、第2
    29條、第332條第2項第2款、第334條第2項第2款、第348條
    第2項第1款及其特別法之罪者，行政機關、司法機關及軍法
    機關所製作必須公示之文書，不得揭露被害人之姓名、出生
    年月日、住居所及其他足資識別被害人身分之資訊，此性侵
    害犯罪防治法第2條第1項、第12條第2項分別定有明文。且
    上開所謂「其他足資識別被害人身分之資訊」揆諸性侵害犯
    罪防治法施行細則第6條規定，包括被害人照片或影像、聲
    音、住址、親屬姓名或其關係、就讀學校與班級或工作場所
    等個人基本資料。查本案甲○為上開所定性侵害犯罪之被害
    人，且本院判決又屬必須公示之文書，茲為避免甲○身分遭
    揭露，關於甲○之姓名、年籍資料及住所等足資識別身分之
    資訊，均依上揭規定予以隱匿。
二、本判決以下所引用被告以外之人於審判外之陳述，被告乙○○
    及其辯護人均同意有證據能力（見本院卷第124頁），檢察
    官於本院言詞辯論終結前亦未聲明異議，本院審酌其作成之
    情況並無違法或不當之瑕疵，且與待證事實具有關聯性，認
    為以之作為證據應屬適當，依刑事訴訟法第159 條之5 規定
    ，均具有證據能力。其餘認定本案犯罪事實之非供述證據，
    查無違反法定程序取得之情，亦具證據能力，且均經本院審
    理時依法踐行調查證據之程序，自得作為本案認定之用。
貳、實體部分 
一、訊據被告乙○○對於上開犯罪事實於本院準備程序及審理時坦
    承不諱（見本院卷第122、125至126、164頁），核與告訴人
    甲○於警詢、偵訊之證述大致相符（見他卷第15至25、63至6
    7、75至85頁），並有指認犯罪嫌疑人紀錄表、手繪現場圖
    、臉書動態時報審查、車輛詳細資料報表、路口監視器翻拍
    照片、車行記錄匯出文字資料、被告租屋處照片、彰化縣警
    察局和美分局偵查隊受理刑事案件報案三聯單及受理各類案
    件紀錄表、本院搜索票、彰化縣警察局芳苑分局搜索扣押筆
    錄、扣押物品目錄表、彰化縣警察局空氣槍動能初篩報告表
    、槍枝動能初篩結果影像、彰化縣警察局槍枝初步檢視報告
    表、彰化縣警察局槍枝初步檢視結果影像、現場照片、告訴
    人與其友人之LINE訊息擷圖照片、告訴人與被告之臉書訊息
    照片、内政部警政署刑事警察局109年9月23日刑鑑字第1090
    094764號鑑定書、内政部警政署刑事警察局109年10月5日刑
    生字第1090089566號鑑定書、性侵害案件代號與真實姓名對
    照表等（見他卷第27至31、39至49、59至61頁、偵卷第53至
    87、91至145、171至173頁、本院彌封卷第97頁）在卷可佐
    ，足認被告上開任意性自白與事實相符，堪予採信。本案事
    證明確，被告犯行堪予認定，應依法論科。
二、論罪科刑
　㈠核被告就犯罪事實一㈠、㈤、㈥所為，均係犯刑法第221條第1項
    之強制性交罪；就犯罪事實一㈡所為，係犯刑法第305條之恐
    嚇危害安全罪；就犯罪事實一㈢、㈣所為，均係犯刑法第304
    條第2項、第1項之強制未遂罪。被告就上開6罪，犯意個別
    ，行為互殊，應予分論併罰。又被告2次強制犯行，已著手
    於使告訴人行無義務之事之實行而不遂，為未遂犯，依刑法
    第25條第2項之規定，均減輕其刑。
  ㈡按量刑判斷當否之準據，應就判決之整體觀察為綜合考量，
    為求個案裁判之妥當性，法律賦予法院裁量之權，量刑輕重
    ，係屬事實審法院得依職權自由裁量之事項，苟其量刑已以
    行為人之責任為基礎，並斟酌刑法第57條各款所列情狀而未
    逾越法定刑度，如無偏執一端，致明顯失出失入情形，並具
    妥當性及合目的性，符合罪刑相當原則，即不得遽指為違法
    。次按刑法第59條所謂「犯罪之情狀」顯可憫恕，與刑法第
    57條所稱之審酌「一切情狀」，二者並非屬截然不同之範圍
    ，於裁判上酌量減輕其刑時，本應就犯罪之一切情狀（包括
    刑法第57條所列舉之10款事項），予以全盤考量，審酌其犯
    罪有無可憫恕之事由，以為判斷，故適用第59條酌量減輕其
    刑時，並不排除第57條所列舉10款事由之審酌；又是否適用
    刑法第59條規定酌量減輕被告之刑，係實體法上賦予法院得
    依職權裁量之事項（最高法院101年度台上字第5393號、100
     年度台上字第2855號、第3301號判決意旨參照）。本案被
    告就犯罪事實一㈠、㈤、㈥所為，均屬法定刑為3年以上有期徒
    刑之罪，刑度非輕，倘依被告犯罪之情狀處以3年以下有期
    徒刑，即可達社會防衛之目的者，自可依其原因動機、客觀
    犯罪情節及主觀惡性等加以綜合考量情狀，是否有可憫恕之
    處，適用刑法第59條之規定酌量減輕其刑，期使個案裁判之
    量刑，能斟酌至當，符合比例原則。本院審酌被告與告訴人
    為男女朋友關係，被告數次違反告訴人之性自主決定權而對
    告訴人數次犯下強制性交行為，所為固應予以嚴懲，考觀之
    其強制性交之情節，並未致告訴人受有身體外傷，有告訴人
    之證述在卷可佐，可認被告強制手段尚非極為嚴重，惡性未
    達重大；被告犯後坦承犯行，並與告訴人達成調解，有本院
    民事調解回報單、調解程序筆錄在卷可佐（見本院卷第85至
    89頁），且告訴人並當庭表示無條件原諒被告，現與被告仍
    為男女朋友關係，對於本案沒有其他意見，希望被告不要再
    受刑事追訴等語（見本院卷第101頁）。本院審酌上開各情
    ，倘逕科以刑法第221條第1項之罪之法定最低本刑即有期徒
    刑3年，實有情輕法重之過苛情形，而有堪值憫恕之處，爰
    依刑法第59條規定，就被告所犯強制性交罪部分，均酌減其
    刑。
　㈢爰以被告之責任為基礎，審酌被告並無前科，素行尚可，有
    臺灣高等法院被告前案紀錄表在卷可佐，然其已為智識成熟
    之成年人，僅因與告訴人間感情不睦，不思循理性方式處理
    ，率爾以前揭強暴、脅迫之手段，恐嚇及使告訴人行無義務
    之事，並數次對告訴人為強制性交行為，所為實應予以嚴懲
    ；惟念其犯後坦承全部犯行，犯後態度尚可，且未以暴力攻
    擊告訴人之方式為之，犯罪手段尚非強烈，及審酌其犯罪動
    機、目的、手段、所生危害、其現與告訴人仍為男女朋友關
    係，告訴人亦表示無條件原諒被告之意見，兼衡其自述為高
    中畢業，現從事廣告招牌，離婚，有1子5歲，須扶養其子（
    見本院卷第172頁）等一切情狀，分別量處如附表主文欄所
    示之刑，並就拘役部分分別諭知易科罰金之折算標準，並依
    其所犯各罪之侵害法益、犯罪時間間隔、犯罪情節等，分別
    就有期徒刑及拘役部分之罪定其應執行之刑，並就拘役部分
    諭知易科罰金之折算標準，以資懲儆。
  ㈣被告未曾因故意犯罪受有期徒刑以上刑之宣告，有臺灣高等
    法院被告前案紀錄表在卷可查，因一時失慮，致罹刑章，犯
    後已坦承犯行，且與告訴人達成調解，本院綜合上開各情，
    認被告歷此偵查、審判程序後，當能知所警惕，應無再犯之
    虞，因認所宣告之刑，以暫不執行為適當，爰依刑法第74條
    第1項第1款規定，均併宣告緩刑3年。又為使被告確實記取
    教訓，預防其再犯，併依刑法第74條第2項第4、5款之規定
    ，就有期徒刑部分，諭知被告應於緩刑期間，應向公庫繳交
    新臺幣10萬元，並應向指定之政府機關、政府機構、行政法
    人、社區或其他符合公益目的之機構或團體，提供60小時之
    義務勞務，同時依刑法第93條第1項之規定，諭知於緩刑期
    間付保護管束，以啟自新。又如有違反上述負擔情節重大者
    ，依刑法第75條之1第1項第4款，得為撤銷緩刑之宣告，併
    此敘明。
三、扣案之WE牌非制式空氣槍(含彈匣1個，槍枝管制編號000000
    0000)0支，經鑑定並無殺傷力，有上開刑事警察局鑑定書可
    佐，然係被告所有，且為本案犯罪事實一㈣、㈤之罪所用之物
    ，爰依刑法第38條第2項之規定，在各該犯罪項下，宣告沒
    收。至於扣案之BB彈1罐，與本案犯行無關，又非違禁物，
    自不得諭知沒收，附此敘明。
據上論斷，應依刑事訴訟法第299條第1項前段，判決如主文。
本案經檢察官王元郁提起公訴，檢察官劉欣雅到庭執行職務。
中　　華　　民　　國　　110 　年　　8 　　月　　10　　日
                  刑事第六庭  審判長法  官  吳永梁
                                    法  官  呂美玲
                                    法  官  范馨元
以上正本證明與原本無異。
如不服本判決應於收受判決後20日內向本院提出上訴書狀，並應
敘述具體理由。其未敘述上訴理由者，應於上訴期間屆滿後20日
內向本院補提理由書(均須按他造當事人之人數附繕本)「切勿逕
送上級法院」。
告訴人或被害人對於判決如有不服具備理由請求檢察官上訴者，
其上訴期間之計算係以檢察官收受判決正本之日期為準。
中　　華　　民　　國　　110 　年　　8 　　月　　10　　日
                                    書記官  許原嘉

附錄論罪科刑法條：刑法第221條、第304條、第305條
中華民國刑法第221條
（強制性交罪）
對於男女以強暴、脅迫、恐嚇、催眠術或其他違反其意願之方法
而為性交者，處3年以上10年以下有期徒刑。
前項之未遂犯罰之。
中華民國刑法第304條
以強暴、脅迫使人行無義務之事或妨害人行使權利者，處3年以
下有期徒刑、拘役或9千元以下罰金。
前項之未遂犯罰之。
中華民國刑法第305條
以加害生命、身體、自由、名譽、財產之事恐嚇他人，致生危害
於安全者，處2年以下有期徒刑、拘役或9千元以下罰金。

附表
編號 犯罪事實欄 主文欄 1 犯罪事實一㈠ 乙○○犯強制性交罪，處有期徒刑壹年捌月。 2 犯罪事實一㈡ 乙○○犯恐嚇危害安全罪，處拘役參拾日，如易科罰金，以新臺幣壹仟元折算壹日。 3 犯罪事實一㈢ 乙○○犯強制未遂罪，處拘役肆拾日，如易科罰金，以新臺幣壹仟元折算壹日。 4 犯罪事實一㈣ 乙○○犯強制未遂罪，處拘役肆拾日，如易科罰金，以新臺幣壹仟元折算壹日。扣案之WE牌空氣槍（含彈匣壹個，槍枝管制編號○○○○○○○○○○號）壹支沒收。 5 犯罪事實一㈤ 乙○○犯強制性交罪，處有期徒刑壹年捌月。扣案之WE牌空氣槍（含彈匣壹個，槍枝管制編號○○○○○○○○○○號）壹支沒收。 6 犯罪事實一㈥ 乙○○犯強制性交罪，處有期徒刑壹年陸月。